---
title: "ex_baysianABTest"
author: "gingi99"
date: '`r Sys.Date()`'
output:
  html_document:
    number_sections: true
    toc: true
    toc_float: true
    fig_width: 7
    fig_height: 4.5
    fig_caption: true
    theme: cosmo
    highlight: tango
    code_folding: hide
    code_download: true
knit: (function(inputFile, encoding) { 
      rmarkdown::render(inputFile,
                        encoding=encoding, 
                        output_dir = "../docs/") })
---

# Summary 

* Bayesian AB Testの練習
    * 参考 : http://rtokei.tech/stan/bayesian-inference-with-stan-038/
* CVRのデータ例をもとに、CVRが二項分布のもとで生成されているとみなして、ベイジアンABテストを行う
    * 参考サイトどおりの結果にならなかったけど
* bayesAB パッケージを使う
    * ベルヌーイ分布の例をそのまま写景実行
    * 他の例もいくつかありそう : https://charleshsliao.wordpress.com/2017/03/13/ab-testing-with-bayesab/

# Preparations {.tabset .tabset-fade .tabset-pills}

## libraries

```{r, message=F, warning=F}
options(scipen=10)
set.seed(1234)

library(knitr)
library(dplyr)
library(ggplot2)

library(rstan)
library(bayesAB)
```

# Bayesian AB Test by Stan {.tabset .tabset-fade .tabset-pills}

## Data Create

```{r}
data.frame(date = c(as.Date("2017-05-23"),as.Date("2017-05-23"),as.Date("2017-05-24"),as.Date("2017-05-24"),as.Date("2017-05-25"),
                    as.Date("2017-05-25"),as.Date("2017-05-26"),as.Date("2017-05-26"),as.Date("2017-05-27"),as.Date("2017-05-27"),
                    as.Date("2017-05-28"),as.Date("2017-05-28"),as.Date("2017-05-29"),as.Date("2017-05-29"),as.Date("2017-05-30"),
                    as.Date("2017-05-30"),as.Date("2017-05-31"),as.Date("2017-05-31")),
           pattern = rep(c("Red","Blue"),9),
           UUPV = c(193,232,1127,1129,1145,1008,1108,1107,1241,959,1128,1216,1194,1082,1171,1065,1084,979),
           CV = c(23,18,114,104,133,101,113,119,135,85,99,99,123,112,110,105,124,112)) -> df
df$CVR <- df$CV / df$UUPV
```

## Data Check

```{r}
df %>% 
  ggplot(aes(x = date, y = CVR, color = pattern)) + 
  geom_line()
```

## Stan Prep

```{r}
df.blue <- df %>% filter(pattern == "Blue")
df.red <- df %>% filter(pattern == "Red")
 
standata <-list(N_B = nrow(df.blue),
                K_B = df.blue$UUPV,
                Y_B = df.blue$CV,
                N_R = nrow(df.red),
                K_R = df.red$UUPV,
                Y_R = df.red$CV)
```

## Stan Code

```{r}
stancode <- "
data{
  int N_B;
  int K_B[N_B];
  int Y_B[N_B]; 
  int N_R;
  int K_R[N_R];
  int Y_R[N_R]; 
}
 
parameters{
  real<lower=0, upper=1> p_B;
  real<lower=0, upper=1> p_R;
}
 
model{
  p_B ~ beta(1, 1); #事前分布あれば…
  p_R ~ beta(1, 1);
 
  for(n in 1:N_B){
    Y_B[n] ~ binomial(K_B[n], p_B);
  }
 
  for(n in 1:N_R){
    Y_R[n] ~ binomial(K_R[n], p_R);
  }
}
 
generated quantities{
  real delta;
  real ImpRate;
  real delta_over1;
  real delta_over2;
  real delta_over3;
 
  delta = p_B - p_R;
  ImpRate = (p_B - p_R)/p_R;
  delta_over1 = step(delta);
  delta_over2 = delta > 0.01 ? 1 : 0;
  delta_over3 = delta > 0.02 ? 1 : 0;
}
"
```

## Stan Run

```{r}
fit <- stan(model_code = stancode, iter = 4000, chains = 4, data = standata)
```

## Result

```{r}
round(summary(fit)$summary, digits = 3)
```

# Bayesian AB Test by bayesAB - Bernouli Distribution

bayesAB パッケージを用いたベイジアンABテスト

## Data Prep

ベルヌーイ分布にしたがって、0 or 1が出るシミュレーションデータを作成

* Aは250人のうち、25%の確率でクリックしたデータとみなす
* Bは250人のうち、20%の確率でクリックしたデータとみなす

```{r}
A_binom <- rbinom(250, 1, .25)
B_binom <- rbinom(250, 1, .2)
```

## Data Check

```{r}
str(A_binom)
table(A_binom)
table(B_binom)
```

## Prior distribution

ベルヌーイ分布の事前分布として、ベータ分布を用いる

ベルヌーイ分布のパラメータpが0.2-0.3付近にあると経験から知っていると想定

```{r}
# pが50 / 150 = 0.3333
bayesAB::plotBeta(50, 100) 
bayesAB::plotBeta(100, 200) 

# pが65/(65+200) = 0.245
bayesAB::plotBeta(65, 200)
```

## Inference

* print は入力したパラメータの情報を出力してるのみ
    * AカラムのMeanは入力したA_binomの平均値のこと

* summaryは計算結果
    * 1行目 : ベルヌーイ分布のパラメータpの事後分布のQuantile値。pがどれくらい揺れそうか分かる。
    * 2行目 : AがBより大きい確率。基本はこれを見て判断
    * 3行目 : (A-B)/Bの確信区間。Plotの3つ目の5%から95%と対応 
    * 4行目 : 事後期待値損失。解釈の仕方は…？
    
```{r}
AB <- bayesTest(A_binom, B_binom,
                priors = c("alpha" = 65, "beta" = 200),
                n_samples = 10000, # default 1e5
                distribution = "bernoulli")

print(AB)

summary(AB)
```

## Plot

* 1つ目 : 事前分布（つまりベータ分布）
* 2つ目 : パラメータpの事後分布
* 3つ目 : 10000個のサンプルのヒストグラム。summaryの2つ目の結果と対応している

```{r}
plot(AB)
```

