---
title: "Ex datamodelr"
author: "gingi99"
date: '`r Sys.time()`'
output:
  rmdformats::html_clean:
    number_sections: true
    fig_width: 7
    fig_height: 4.5
    fig_caption: true
    code_folding: hide
    code_download: true
knit: (function(inputFile, encoding) { 
      rmarkdown::render(inputFile,
                        encoding=encoding, 
                        output_dir = "../docs/") })
---

# Summary 

* datamodelrを使ってみる
    * github : https://github.com/bergant/datamodelr

# Preparations {.tabset .tabset-fade .tabset-pills}

## libraries

```{r, message=F, warning=F}
library(dplyr)
library(readr)
library(purrr)
library(knitr)

library(datamodelr)
library(nycflights13)

options(scipen=10, readr.num_columns = 0)
opts_chunk$set(
  #out.width = '\\maxwidth'
  highlight = T
)
```

## Data Prep

```{r}
dm_f <- dm_from_data_frames(flights, airlines, weather, airports, planes)
```

## Data Check

```{r}
map(list(flights, airlines, weather, airports, planes), str)
```

# Example

## Schema Card

```dm_create_graph``` でカード（勝手に命名）を作成する

```{r}
graph <- dm_create_graph(dm_f, rankdir = "BT", col_attr = c("column", "type"), columnArrows = F)
dm_render_graph(graph)
```

## Schema Card with primary keys

```dm_add_references``` でprimary key情報（右の値）を付与する

```rankdir=BT```は Bottom -> Topの意味

```{r}
dm_f <- dm_add_references(
  dm_f,
  flights$carrier == airlines$carrier,
  flights$origin == airports$faa,
  flights$dest == airports$faa,
  flights$tailnum == planes$tailnum,
  weather$origin == airports$faa
)
graph <- dm_create_graph(dm_f, rankdir = "BT", col_attr = c("column", "type"), edge_attrs = "dir = both, arrowtail = crow, arrowhead = odiamond", columnArrows = F)
dm_render_graph(graph)
```

## Colored Schema Card with primary keys 

```dm_set_display``` を通すことで色をつけることができる

```{r}
display <- list(
  accent1 = c("flights"),
  accent2 = c("airlines"),
  accent3 = c("weather"),
  accent4 = c("airports"),
  accent6 = c("planes")
)

dm_f <- dm_add_references(
  dm_f,
  flights$carrier == airlines$carrier,
  flights$origin == airports$faa,
  flights$dest == airports$faa,
  flights$tailnum == planes$tailnum,
  weather$origin == airports$faa
)

dm_f <- dm_set_display(dm_f, display)
graph <- dm_create_graph(dm_f, rankdir = "BT", col_attr = c("column", "type"), edge_attrs = "dir = both, arrowtail = crow, arrowhead = odiamond", columnArrows = F)
dm_render_graph(graph)
```

## Colored Schema Card with primary keys and segment

```dm_set_segment``` でセグメントを入れれる

```{r}
display <- list(
  accent1 = c("flights"),
  accent2 = c("airlines"),
  accent3 = c("weather"),
  accent4 = c("airports"),
  accent6 = c("planes")
)

dm_f <- dm_add_references(
  dm_f,
  flights$carrier == airlines$carrier,
  flights$origin == airports$faa,
  flights$dest == airports$faa,
  flights$tailnum == planes$tailnum,
  weather$origin == airports$faa
)

dm_f <- dm_set_display(dm_f, display)

table_segments <- list(
  A = c("flights", "airlines"),
  B = c("weather"),
  C = c("airports", "planes")
)

dm_f <- dm_set_segment(dm_f, table_segments)

graph <- dm_create_graph(dm_f, rankdir = "BT", col_attr = c("column", "type"), edge_attrs = "dir = both, arrowtail = crow, arrowhead = odiamond", columnArrows = F)
dm_render_graph(graph)
```


## Shiny

リアルタイムで作れるのもある。すご

```{r, eval = F}
# install.packages("shinyAce")
shiny::runApp(system.file("shiny", package = "datamodelr"))
```
