---
title: "Ex UMAP"
author: "gingi99"
date: '`r Sys.Date()`'
output:
  html_document:
    number_sections: true
    toc: true
    toc_float: true
    fig_width: 7
    fig_height: 4.5
    fig_caption: true
    theme: cosmo
    highlight: tango
    code_folding: hide
    code_download: true
knit: (function(inputFile, encoding) { 
      rmarkdown::render(inputFile,
                        encoding=encoding, 
                        output_dir = "../docs/") })
---

# Summary 

* 次元圧縮UMAPを試してみる
* 参考
    * https://cran.r-project.org/web/packages/umap/vignettes/umap.html

# Preparations {.tabset .tabset-fade .tabset-pills}

## libraries

```{r, message=F, warning=F}
options(scipen=10)
library(data.table)
library(dplyr)
library(umap) #install.packages("umap")
print(packageVersion("umap"))
```

## Data Prep

mnist dataをkaggleのサイトからDLして使う

```{r}
train <- fread("/mnt/data/digit-recognizer/train.csv", data.table = F)
print(dim(train))
print(train[1:5,1:5])
```

## Preprocess

```{r}
test.index <- sample(1:nrow(train), nrow(train)/2) %>% sort
train.index <- setdiff(1:nrow(train), test.index)
test <- train %>% slice(test.index)
train <- train %>% slice(train.index)

test_label <- test$label
test$label <- NULL

train_label <- train$label
train$label <- NULL
rm(test.index, train.index)
```

# Get Started

## Paramters 

`umap.defaults`でパラメータを確認できる

```{r}
umap.defaults
```

## Try Default Parameter

```{r}
start_time <- proc.time()
data_umap <- umap::umap(train, random_state = 1234)
print(proc.time() - start_time)
```

## Visualization

```{r}
data_umap$layout %>% 
  as.data.frame() %>%
  mutate(label = factor(train_label)) %>%
  ggplot(aes(x = V1, y = V2, color = label)) + 
    geom_point(size = 1, alpha = 0.1) + 
    theme_bw() + 
    theme(legend.position = "bottom") + 
    labs(x = "", y = "", title = "default parameter")
```

## Projecting test data

UMAPのいいところが新しいデータを同じ空間に配置できるところである

`predict`関数で行う

```{r}
start_time <- proc.time()
test_umap <- predict(data_umap, test)
print(proc.time() - start_time)
```

形状変えてPlotしたけどわかりにくいな…

```{r}
umap1 <- data_umap$layout %>% 
  as.data.frame() %>%
  mutate(label = factor(train_label), is_train = "1")
umap2 <- test_umap %>% 
  as.data.frame() %>%
  mutate(label = factor(test_label), is_train = "0")
umap1 %>%
  bind_rows(umap2) %>%
  ggplot(aes(x = V1, y = V2, color = label, shape = is_train)) + 
    geom_point(size = 3, alpha = 0.1) + 
    scale_shape_manual(values = c(1,4)) +
    theme_bw() + 
    theme(legend.position = "bottom") + 
    labs(x = "", y = "", title = "default parameter + test")

```

# Python Implementetion

事前にpython版のインストールしておく必要があるが利用できるみたい

```{r}
start_time <- proc.time()
data_umap <- umap::umap(train, random_state = 1234, method = "umap-learn")
print(proc.time() - start_time)
```



