---
title: "日付・時間周りのR Tips"
author: "Motoyuki Ooki"
date: "`r Sys.Date()`"
output: rmarkdown::html_vignette
vignette: >
  %\VignetteIndexEntry{Vignette Title}
  %\VignetteEngine{knitr::rmarkdown}
  \usepackage[utf8]{inputenc}
---

<div style="text-align: center;"> <b>R Tips about Date and Time</b> <br> 技術開発部(Technology Development) データプラットフォームTU(Data Platform TU) <br> E-mail：<dpf-td@ntt.com> </div>

## 0. Summary
- Rで日付系を触るときに参考になるスクリプトを目指します。
- というか、ほぼ「型はPOSIXctにして、lubridateパッケージで適宜処理して下さい」ということを示しています。

## 1. Preparation

### 1-1. R packages Loading
- lubridate Package：日付周りの処理を簡単にしてくれるライブラリです。

```{r, load-package, message=FALSE}
library(lubridate)
```

### 1-2. Set Knitr grobal option
rmarkdown::html_vignetteのテンプレで作成されるため、記述する必要なし


## 2. Date
- Rの標準の日付型。できる範囲は50％くらいで使いづらい。

### 2-1. Basic Operation
```{r}
as.Date("2011-06-04")
as.Date("2011/06/04")
# as.Date("20110604") これはエラーがでるので、以下のようにformatを指定する
as.Date("20110604", format = "%Y%m%d")
```

## 3. POSIXct, POSIXlt
- Rで時・分・秒をいじるなら、POSIX系を使いましょう。
- 時・分・秒がなくてもPOSIXctに統一していくべきな気がします。
- POSIXlt型のベクトルをdata.frameに追加すると、自動的にPOSIXctになる。
    - POSIXctになると、hourだけを取ったりできなくなるので注意。これに最初はハマる。

### 3-1. Basic Operation
```{r}
as.POSIXlt("2011-06-04 00:00:00")
as.POSIXlt("2011/06/04 00:00:00")
as.POSIXlt("2011/06/04")
# ちゃんと書いたら以下の感じで
as.POSIXlt("2011-06-04 06:30:10", tz="JST", format="%Y-%m-%d %H:%M:%S")
```

### 3-2. Extract Date and Time
```{r}
# 年（＋1900すること）
as.POSIXlt("2011-06-04 10:50:40", tz="JST")$year + 1900
# 月（0〜11で返ってくるので、＋１すること）
as.POSIXlt("2011-06-04 10:50:40", tz="JST")$mon + 1
# 日
as.POSIXlt("2011-06-04 10:50:40")$mday
# 時
as.POSIXlt("2011-06-04 10:50:40")$hour
# 分
as.POSIXlt("2011-06-04 10:50:40")$min
# 秒
as.POSIXlt("2011-06-04 10:50:40")$sec
```

### 3-3. Trunc and Round 
- 時間を丸め込む方法

```{r}
# 切り捨てで丸める
as.POSIXct(trunc.POSIXt("2011-06-04 10:50:40", "day"))
as.POSIXct(trunc.POSIXt("2011-06-04 10:50:40", "hour"))
as.POSIXct(trunc.POSIXt("2011-06-04 10:50:40", "min"))
as.POSIXct(trunc.POSIXt("2011-06-04 10:50:40", "sec"))

# truncと同じような書き方がroundでもできるが、四捨五入的なのがされるので注意。
round(as.POSIXct("2011-06-04 10:50:40"), "day")
round(as.POSIXct("2011-06-04 10:50:40"), "hour")
round(as.POSIXct("2011-06-04 10:50:40"), "min")
round(as.POSIXct("2011-06-04 10:50:40"), "sec")
```

## 4. How to use lubridate Package
- イケてる日付・時間処理パッケージ。
- date, POSIXltよりも記述が楽で、シンプルで使いやすい。POSIXctから月だけを取ったりが容易。
- POSIXct, POSIXtで返ってくるので、あとも楽
- [Reference：Do more with dates and times in R with lubridate 1.1.0](http://www.r-statistics.com/2012/03/do-more-with-dates-and-times-in-r-with-lubridate-1-1-0/)

### 4-1. Basic Operation
- "年月日"のパースはとても楽

```{r}
# 2011年6月4日が"20110604"となっている場合
ymd("20110604")
# 2011年6月4日が"06-04-2011"となっている場合
mdy("06-04-2011")
# 2011年6月4日が"04/06/2011"となっている場合
dmy("04/06/2011")
```

"時分秒"が入っててもパースが楽

```{r}
hms("12:30:40")
ymd_hms("20110604 12:00:00", tz="JST")
ymd_hms("2011-06-04 12:00:00", tz="JST")
dmy_hms("04/06/2011 12:00:00", tz="JST")
```

### 4-2. Extract Date and Time
- もちろん、POSIXctなのに、年・月・日・時・分・秒を抽出するのが容易です

```{r}
aaa <- ymd_hms("20110604 12:00:00", tz="JST")
# 年
year(aaa)
# 月
month(aaa)
# 日
day(aaa)
# 時間
hour(aaa)
# 分
minute(aaa)
# 秒
second(aaa)
# 曜日、ただし、対応する数値で返ってくる
wday(aaa)
# 曜日、ただし、orderd factor型
wday(aaa, label = TRUE)
# 曜日、ただしcharacter型
weekdays(aaa, abbreviate=TRUE)
```

### 4-3. Arithmetic with Date and Time
- 時間で算術演算するのも楽です。
- ただし、うるう年の場合、特別な処理が必要なので注意。詳しくは上記記事へ。

```{r}
# うるう年じゃない
leap_year(2011)

# 1年後
ymd(20110101) + dyears(1)
# 1ヶ月後
# 関数としてはない？
# 1日後
ymd(20110101) + ddays(1)
# 1時間後
ymd(20110101) + dhours(1)
# 1分後
ymd(20110101) + dminutes(1)
# 1秒後
ymd(20110101) + dseconds(1)
# 1週間後を5週先まで出力
ymd(20110101) + weeks(0:5)
```

```{r}
# うるう年
leap_year(2012)
# 1年後と思ったら、2012-12-31に。
ymd(20120101) + dyears(1)
# 今度こそ1年後
ymd(20120101) + years(1)
```

dがついたものとついてないものがある。違いはちょっと複雑なので、記事を見たほうがいいかも。

### 4-4. Comparison
- 何日以降のデータだけ取るというように、条件分岐も容易です。

```{r}
ymd("20110604") > ymd("20110603")
```

### 4-5. ceiling_date and rounde_date and floor_date
- 時間を丸め込む方法
- 月・週で丸め込めるのは便利。30分単位はさすがに無さそう…。

```{r}
# 切り上げ
ceiling_date(as.POSIXct("2011-06-04 10:50:40"), "year")
ceiling_date(as.POSIXct("2011-06-04 10:50:40"), "month")
ceiling_date(as.POSIXct("2011-06-04 10:50:40"), "week")
ceiling_date(as.POSIXct("2011-06-04 10:50:40"), "day")
ceiling_date(as.POSIXct("2011-06-04 10:50:40"), "hour")
ceiling_date(as.POSIXct("2011-06-04 10:50:40"), "min")
ceiling_date(as.POSIXct("2011-06-04 10:50:40"), "sec")
```

```{r}
# 四捨五入的な
round_date(as.POSIXct("2011-06-04 10:50:40"), "year")
round_date(as.POSIXct("2011-06-04 10:50:40"), "month") 
round_date(as.POSIXct("2011-06-04 10:50:40"), "week") 
round_date(as.POSIXct("2011-06-04 10:50:40"), "day") 
round_date(as.POSIXct("2011-06-04 10:50:40"), "hour")
round_date(as.POSIXct("2011-06-04 10:50:40"), "min")
round_date(as.POSIXct("2011-06-04 10:50:40"), "sec") 
```

```{r}
# 切り捨て
floor_date(as.POSIXct("2011-06-04 10:50:40"), "year")
floor_date(as.POSIXct("2011-06-04 10:50:40"), "month") 
floor_date(as.POSIXct("2011-06-04 10:50:40"), "week") 
floor_date(as.POSIXct("2011-06-04 10:50:40"), "day") 
floor_date(as.POSIXct("2011-06-04 10:50:40"), "hour")
floor_date(as.POSIXct("2011-06-04 10:50:40"), "min")
floor_date(as.POSIXct("2011-06-04 10:50:40"), "sec") 
```

## 5. data.tableとPOSIXctとの関係

- また時間があるときに。
